臺灣臺中地方法院刑事判決　　　　　　　　　　　　九十年度中簡上字第四六號
　　上　訴　人　丁○○
　　即　被　告
右上訴人因家庭暴力防治法之傷害案件，不服本院台中簡易庭九十年度中簡字第一七
二七號中華民國九十年九月二十日第一審簡易判決（聲請案號：臺灣臺中地方法院檢
察署九十年度偵字第一五三四○號）提起上訴，本院管轄之第二審合議庭判決如左：
    主  文
上訴駁回。
    事  實
一、丁○○（前於民國八十八年間因犯傷害罪，經本院判處有期徒刑三月確定，甫於
    八十九年十一月二十八日易科罰金執行完畢）係丙○○之同居人，渠二人間具有
    家庭暴力防治法第三條第二款所定之家庭成員關係。丁○○與丙○○於九十年八
    月二十三日凌晨零時三十分許，在台中市○○○○街四五號住處因故起爭執，丁○○竟基於普通傷害之犯意出手毆打丙○○，致使丙○○受有左耳瘀傷及頸部瘀
    傷等傷害。旋丙○○即打電話向警察報案，台中市警察局第二分局立人派出所員
    警甲○○及乙○○接獲勤務中心通報後乃均著警察製服立即到場處理，並向丁○○表明係因丙○○報案而到場處理等語，詎丁○○竟於警員甲○○依法執行職務
    時，以穢語「幹你娘」、「幹你娘老雞巴」等語辱罵甲○○，而於公務員依法執
    行職務務時，當場侮辱。嗣因甲○○向丁○○表示：你已辱罵公務人員，妨害公
    務等語，並欲將丁○○逮捕帶回派出所，丁○○乃竟為抗拒員警之逮捕而與甲○○及乙○○發生扭扯，致使甲○○所穿之警察制服左肩帶掉落（毀損部分未據告
    訴），並受有左手腕、右手小指及右手食指多處瘀傷等傷害。
二、案經丙○○訴由台中市警察局第二分局報告臺灣臺中地方法院檢察署檢察官；及
    甲○○訴由臺灣臺中地方法院檢察署檢察官偵查後聲請簡易判決處刑。
    理  由
一、訊據上訴人即被告（下稱被告）丁○○對於右揭事實，除矢口否認其係於警員甲○○及乙○○向其表明：係因丙○○報案而到場處理等語後，始以上開言語辱罵
    警員甲○○乙節外，餘均供承不諱，並辯稱：伊罵警察後，警察始告知係因丙○○報案而到場處理云云；及案發時伊有喝酒等語。經查，右揭經被告坦承之犯罪
    事實，核與告訴人甲○○及丙○○指訴情節相符，並經證人乙○○到庭結證屬實
    ，復有丙○○及甲○○之診斷證明書各一紙在卷可稽，堪可認定。又被告確係在
    警員甲○○及乙○○向被告表明係因丙○○報案而到場處理等語後，被告始以上
    開穢語辱罵警員甲○○乙節，亦經證人甲○○、乙○○於本院調查中結證在卷，
    互核相符，亦足認定。至證人丙○○於本院調查時既證稱：「（丁○○罵警察之
    前，警察是否有告訴丁○○為何去處理？）我在隔壁房間聽到丁○○罵警察，警
    察是否有告訴丁○○他們要做什麼我沒有看到，因為我在隔壁房間。」等語，並
    經被告及證人乙○○直陳屬實，則證人丙○○此部分證詞，即難據為有利於被告
    之認定。再警員於右述時間至被告上址住處處理時，被告確有喝酒情事乙節，雖
    經證人甲○○於本院調查時證陳無訛，並有被告酒精濃度測試表（酒精濃度為○
    ．六一ｍｇ／ｌ）二紙在卷可稽。惟觀諸被告於九十年八月二十三日上午二時二
    十分許，在立人派出所接受警員李尚華詢問時，對於案發之經過均能詳細陳述，
    被告且直陳其很清醒等語，有該警詢筆錄在卷可憑；及被告在本院調查時尚能記
    憶案發時之情形，並供稱：員警要求伊要拿身分證，伊說身分證在樓下，伊去樓
    下拿身分證時，因伊女兒在樓上哭，伊乃說要上去樓上抱女兒下來，在樓梯那裏
    發生拉扯，後來伊又衝到一個房間內，在房間內也有拉扯等語，核與證人乙○○
    及告訴人丙○○於本院調查中所陳相符等情，足見被告於行為時之意識仍甚清楚
    ，並無何精神耗弱、心神喪失情形甚明。綜上所述，被告所辯顯係事後卸責之詞
    尚難採信。本案事證明確，被告犯行堪以認定。
二、核被告丁○○所為，係犯刑法第二百七十七條第一項之傷害罪（傷害丙○○部分
    ）、第一百三十五條第一項之施強暴妨害公務罪、第二百七十七條之傷害罪（傷
    害甲○○部分）及第一百四十條第一項之侮辱公務員罪。又公訴人漏引刑法第一
    百四十條第一項雖有未洽，惟被告於警員甲○○依法執行職務時，以上揭穢語辱
    罵甲○○之所為，既經檢察官於聲請簡易判決處刑書之犯罪事實欄內記載明確，
    已經檢察官起訴，本院自應予以審理。被告右揭施強暴妨害公務與傷害警員甲○○二行為間，有方法結果之牽連關係，為牽連犯，應從一重之傷害罪處斷。再被
    告右揭傷害丙○○犯行、辱罵公務員犯行及傷害甲○○犯行三罪間，犯意各別，
    行為不同，應予分論併罰。未查，被告前於八十八年間因犯傷害罪，經本院判處
    有期徒刑三月確定，甫於八十九年十一月二十八日易科罰金執行完畢，有臺灣臺
    中地方法院檢察署刑案資料查註紀錄表一份在卷可考，其受有期徒刑執行完畢後
    ，五年內再犯有期徒刑以上之本罪，為累犯，應依法加重其刑。
三、被告丁○○之上訴意旨另以：告訴人丙○○、甲○○均已願意原諒伊，希望可以
    給予緩刑云云。查被告本案犯行，已構成累犯，依法自無宣告被告緩刑之餘地。
    且按刑罰之量定，固屬法院自由裁量之職權行使，但仍應審酌刑法第五十七條所
    列各款事由及一切情狀，為酌量輕重之標準，並非漫無限制。在同一犯罪事實與
    情節，如別無其他加重或減輕之原因，下級審量定之刑，亦無過重或失輕之不當
    情形，則上級審法院對下級審法院之職權行使，原則上應予尊重，此有最高法院
    八十五年度台上字第二四四六號裁判意旨可資參酌。本院審酌被告前已有傷害前
    科，素行不佳，竟因細故又為本案傷害丙○○犯行，且於員警經告訴人丙○○報
    案而到場處理時，復為辱罵公務員、施強暴妨害公務及傷害員警甲○○之行為，
    惡性非輕；告訴人丙○○、甲○○所受之傷非重及被告犯罪後坦承大部分犯行，
    已與告訴人丙○○、甲○○達成和解，有和解書二紙在卷可稽等一切情狀，因認
    原審適用刑法第一百三十五條第一項、第一百四十條第一項、第二百七十七條第
    一項、第五十五條、第四十七條、第五十一條第五款、第四十一條第一項前段、
    第二項（按原審漏引）、罰金罰鍰提高標準條例第一條前段、第二條，就被告傷
    害丙○○部分；侮辱公務員部分；及傷害甲○○部分，分別量處有期徒刑四月；
    三月；及五月，並均諭知易科罰金之折算標準，及定應執行有期徒刑十月，與諭
    知易科罰金之折算標準，其認事用法均無違誤，量刑亦屬妥適。被告上訴意旨請
    求宣告緩刑云云，為無理由，應予駁回。
據上論斷，應依刑事訴訟法第四百五十五條之一第一項、第三項、第三百六十八條，
判決如主文。
中      華      民      國    九十一    年      四      月     十一     日
                                臺灣臺中地方法院刑事第三庭
                                  審判長法  官  唐光義
                                        法  官  朱光國
                                        法  官  江奇峰
右正本證明與原本無異。
本件不得上訴。
                                        書記官
中      華      民      國    九十一    年      四      月     十一     日
附錄論罪科刑法條：
刑法第二百七十七條第一項：傷害人之身體或健康者，處三年以下有期徒刑、拘役或
                          一千元以下罰金。
刑法第一百四十條第一項：於公務員依法執行職務時，當場侮辱，或對於其依法執行
                        之職務公然侮辱者，處六月以下有期徒刑、拘役或一百元
                        以下罰金。
刑法第一百三十五條第一項：對於公務員依法執行職務時，施強暴脅迫者，處三年以
                          下有期徒刑、拘役或三百元以下罰金。
